臺灣基隆地方法院刑事判決　　　　　　　 100年度訴字第83號
公　訴　人　臺灣基隆地方法院檢察署檢察官
被　　　告　連嘉鴻
義務辯護人　方正彬律師
上列被告因違反槍砲彈藥刀械管制條例案件，經檢察官提起公訴
（100 年度偵字第9 號），本院判決如下：
    主  文
連嘉鴻未經許可，持有可發射子彈，具有殺傷力之改造手槍，處
有期徒刑貳年，併科罰金新臺幣伍萬元，罰金部分如易服勞役以
新臺幣壹仟元折算壹日，緩刑伍年，緩刑期間付保護管束，並應
支付國庫新臺幣萬元。
扣案之仿BERETTA 廠84型半自動手槍製造，換裝土造金屬槍管而
成之改造手槍壹枝（槍枝管制編號：0000000000），沒收之。
    事  實
一、連嘉鴻明知可發射適用子彈，具有殺傷力之改造手槍，未經
    許可不得持有之，竟於民國99年2 月底某日，在基隆市○○
    路涼亭附近，自真實姓名不詳綽號「阿忠」之成年男子處，
    收受具殺傷力仿BERETEA 廠84型半自動手槍，換裝土造金屬
    槍管而成之改造手槍1 枝（槍枝管制編號：0000000000）、
    不具殺傷力之非制式子彈2 顆（直徑分別為8.5mm 、7.9mm
    ），用以抵償綽號「阿忠」之成年男子積欠其之新臺幣4 萬
    元債務，而非法持有之。嗣連嘉鴻於99年12月18日下午4 時
    30 分許，在新北市瑞芳區烏勢巷61之1號住處，因另案為警
    緝獲後，在其上開犯行為有偵查權限之機關或公務員查悉前
    ，主動向員警坦承上開犯行，並接受裁判，且於同日下午5
    時10分許，帶同員警至新北市○○區○○路金山寺後方山坡
    樹林下，起出並報繳上開槍彈，因而查悉上情。
二、案經連嘉鴻自首報繳及新北市政府警察局瑞芳分局報告臺灣
    基隆地方法院檢察署檢察官偵查後起訴。
    理  由
一、程序事項（關於證據能力）：
  (一)本件扣案之仿BERETTA 廠84型半自動手槍製造，換裝土造金
    屬槍管而成之改造手槍1 枝（槍枝管制編號：0000000000）
    ，係被告連嘉鴻主動交由員警扣案，業據被告供承在卷，且
    有臺北縣政府警察局瑞芳分局扣押筆錄及扣押物品目錄表各
    1 份在卷可查，核屬非供述證據，查無違反法定程序取得之
    情，依刑事訴訟法第158 條之4 規定反面解釋，應具證據能
    力。
  (二)卷附之內政部警政署刑事警察局99年12月30日刑鑑字第0990
    178164號鑑定書性質上雖屬被告以外之人於審判外之書面陳
    述，惟按司法警察等偵查輔助人員於案件未移送檢察官偵辦
    前之調查犯罪階段，依據檢察長之概括授權，先行將查扣之
    槍砲等證物送請檢察機關預先核定之專責鑑定人或鑑定機關
    實施鑑定，基於檢察一體原則，該鑑定人或鑑定機關亦應視
    同受承辦檢察官所選任或囑託而執行鑑定業務，其所出具之
    書面鑑定報告乃係刑事訴訟法第206 條所定之鑑定人書面報
    告，屬傳聞證據法則之例外，且被告連嘉鴻及其辯護人對該
    鑑定報告之證據能力，並不爭執，至本案辯論終結，均未聲
    明異議，經本院審酌前開書面陳述作成時之情況，認為適當
    ，應有證據能力。至以下所引其餘非屬供述證據部分，既不
    適用傳聞法則，復查無違法取得之情事存在，自應認同具證
    據能力。
二、實體事項：
  (一)上開事實，業據被告連嘉鴻於警詢、偵查中及本院審理時坦
    承不諱，且有臺北縣政府警察局瑞芳分局扣押筆錄、扣押物
    品目錄表各1份在卷可稽，復有手槍1枝（槍枝管制編號：00
    00000000）扣案可佐，且扣案之手槍經送請內政部警政署刑
    事警察局鑑定後，認係仿BERETTA 廠84型半自動手槍製造，
    換裝土造金屬槍管而成，擊發功能正常，可供擊發適用子彈
    使用，認具殺傷力，此有該局99年12月30日刑鑑字第099017
    8164號鑑定書1 份附卷可憑，被告之自白核與事實相符，可
    以採信，綜上，本案事證明確，被告之犯行洵堪認定，應依
    法論科。
  (二)核被告所為，係犯槍砲彈藥刀械管制條例第8 條第4 項之未
    經許可，持有可發射子彈，具有殺傷力之改造手槍罪。按對
    於未發覺之罪自首而受裁判者，得減輕其刑。但有特別規定
    者，依其規定，刑法第62條定有明文；又犯本條例之罪自首
    ，並報繳其持有之全部槍砲、彈藥、刀械者，減輕或免除其
    刑，槍砲彈藥刀械管制條例第18條第1 項前段亦有明文規定
    。槍砲彈藥刀械管制條例既為刑法之特別法，該條例第18條
    第1 項前段規定，即為刑法第62條但書所示之特別規定，自
    應優先適用。查被告因違反毒品危害防制條例案件，經臺灣
    基隆地方法院檢察署發布通緝，為臺北縣政府警察局瑞芳分
    局員警於99年12月18日下午4 時30分許，在其位於臺北縣瑞
    芳鎮○○路21之6 號住處前緝獲，被告於接受員警詢問時，
    主動供出持有本件具有殺傷力之改造槍枝，並報繳所持有之
    槍彈等情，業據被告供明在卷，且有被告99年12月18日第一
    次警詢筆錄、臺北縣政府警察局瑞芳分局北縣警瑞刑字第09
    90100010號刑事案件移送書各1 份附卷可參，合於自首之要
    件，爰依槍砲彈藥刀械管制條例第18條第1 項前段，減輕其
    刑。爰審酌槍砲、彈藥之製造、持有及流通等，危害人身安
    全及社會秩序至鉅，而為法律所禁，並經各類教育、傳媒廣
    為宣導週知，被告應無不知之理，其猶未經許可，恣意持有
    具有殺傷力之改造槍枝，欠缺守法觀念，應予非難，惟念其
    僅持有1 枝具殺傷力之改造槍枝，持有期間非長，暨其素行
    、生活狀況、犯罪之動機、目的及犯後坦承犯行，態度尚稱
    良好等一切情狀，量處如主文所示之刑，並就罰金部分諭知
    易服勞役之折算標準。又被告未曾因故意犯罪受有期徒刑以
    上刑之宣告，有臺灣高等法院被告前案紀錄表1 份附卷可按
    ，其因一時失慮，而犯本件之罪，犯後亦深表悔意，本院認
    被告經此偵審程序之教訓後，應能知所警惕，而無再犯之虞
    ，並斟酌被告本身有正當之工作及正常之家庭生活，倘遽令
    被告入監服刑，對於其生涯及家庭均有嚴重之影響，因認對
    被告所處之刑以暫不執行為適當，爰依刑法第74條第1項第1
    款規定，併予宣告緩刑5 年，緩刑期間併付保護管束，以啟
    自新，另諭知被告應向公庫支付新臺幣3 萬元，予以適當之
    警惕。至扣案之可發射子彈具有殺傷力之改造手槍1 支（槍
    枝管制編號：0000000000），係違禁物，爰應依刑法第38條
    第1項第1款規定宣告沒收。另扣案之子彈2 顆，經送請內政
    部警政署刑事警察局鑑定後，認2顆均係非制式子彈，其中1
    顆（直徑8.5 mm），係由金屬彈殼組合金屬彈頭而成，經試
    射，無法擊發，認不具殺傷力，另1顆（直徑7.9mm），認係
    由金屬彈殼組合金屬彈頭而成，不具底火、火藥，認不具殺
    傷力，有前引該局99年12月30日刑鑑字第0990178164號鑑定
    書可憑，非違禁物，爰不予沒收，併此敘明。
據上論斷，應依刑事訴訟法第299 條第1 項前段，槍砲彈藥刀械
管制條例第8 條第4 項、第18條第1 項前段，刑法第11條、第42
條第3 項前段、第74條第1 項第1 款、第2 項第4 款、第93條第
1 項、第38條第1 項第1 款，判決如主文。
本案經檢察官李辛茹到庭執行職務。
中    華    民    國    100   年    4     月    6     日
                  刑事第二庭審判長法  官  王福康
                                  法  官  羅貞元
                                  法  官  劉桂金
以上正本證明與原本無異。
如不服本判決應於收受送達後10日內向本院提出上訴書狀，並應
敘述具體理由；其未敘述上訴理由者，應於上訴期間屆滿後20日
內向本院補提理由書(均須按他造當事人之人數附繕本)「切勿逕
送上級法院」。
中    華    民    國   100    年    4     月    6     日
                                  書記官  劉如純
附錄本案論罪科刑法條全文：
槍砲彈藥刀械管制條例第8條
未經許可，製造、販賣或運輸鋼筆槍、瓦斯槍、麻醉槍、獵槍、
空氣槍或第1 條第1 項第1 款所定其他可發射金屬或子彈具有殺
傷力之各式槍砲者，處無期徒刑或5 年以上有期徒刑，併科新臺
幣1 千萬元以下罰金。
未經許可，轉讓、出租或出借前項所列槍枝者，處5 年以上有期
徒刑，併科新臺幣1 千萬元以下罰金。
意圖供自己或他人犯罪之用，而犯前二項之罪者，處無期徒刑或
7 年以上有期徒刑，併科新臺幣1 千萬元以下罰金。
未經許可，持有、寄藏或意圖販賣而陳列第 1 項所列槍枝者，處
3 年以上10年以下有期徒刑，併科新臺幣700萬元以下罰金。
第1 項至第3 項之未遂犯罰之。